---
title: "R.Markdown 기초"
author: "Jin"
date: '2021 6 23 '
output:
  pdf_document:
    latex_engine: xelatex
  html_document:
    df_print: paged
mainfont: Gulim
---
# 제목 1
R Markdown을 사용한 보고서 작성기능

## 제목 1-1
서브 섹션입니다. 

### 제목 1-1-1
서브 섹션입니다...

## 제목 1-2
서브 섹션입니다. 

목차를 만들기 위한 # 은 6개까지 사용 가능. 
RMD 문서에서 줄바꿈.

문서에서 실제로 줄바꿈이 되려면 빈 줄을 넣어야 함.

# R Markdown 리스트
* 아이템 1
* 아이템 2
  + 아이템 2-1
  + 아이템 2-2
    - 아이템 2-2-1
    - 아이템 2-2-2
* 아이템 3

# R 숫자 리스트
1. 숫자 아이템 1
1. 숫자 아이템 2
1. 숫자 아이템 3

# 텍스트 서식 

*이탤릭체* 입니다..._이탤릭체_ 입니다... 

**볼드체**입니다... __볼드체__ 입니다...

***이탤릭 볼드체***입니다. ___이탤릭 볼드체___ 입니다...

# R 코드 사용하기
텍스트 중간에 R 코드 삽입하기:
cars 데이터 프레임의 행 개수를 알기 위해서는  `nrow(cars)` 함수를
실행합니다.
cars 데이터 프레임의 행 개수는 `r nrow(cars)`입니다.

## 코드 청크로 삽입하기
`include=FALSE` 옵션은 코드 청크와 실행결과 모두 문서에 포함시키지않음.
```{r,include=FALSE}
# tidyverse 패키지 로드 
library(tidyverse)


```

위 코드가 실행이 됬는지 확인하기 위해서...
*`echo=FALSE` 옵션은 코드 청크는 문서에 포함하지 않고, 그 실행 결과는 문서에 포함함.
*`echo=TRUE` 옵션은 코드 청크와 그 실행 결과를 모두 문서에 포함함.
```{r, echo=FALSE}
search()
```
*`eval=TRUE`옵션은 코드 청크를 실행함.
*`eval=FALSE` 옵션은 코드 청크를 실행하지 않음. # 코드는 입력하되 실행시키지 않는다.


```{r, eval=FALSE}
mpg #mpg 데이터 프레임 출력 
```
```{r}
ggplot(data = mpg)+
  geom_point(mapping = aes(x=displ,y=hwy))
```


